# 请教陈老师：持股比例上升成本法的核算

提问人：夕阳无语 时间：2014-02-06 22:03:11
案例如下： X2年 1 月 1 日，同一集团下的A公司和B公司成立S公司，其中：A出资 1000 万，占10%；B出资 9000 万，占90%。X3年 6 月30 日，A公司从B公司处收购S公司另外90%的股权，作价 8500 万，此时S账面净资产 8000 万(实收资本 10000 万，未分配利润-2000万)。那么A公司的账务处理是否如下： 1 ）初始投资时： 借：长期股权投资 1000 万 贷：货币资金 1000 万 2 ）取得另外90%股权时： 借：长期股权投资 7200 万 未分配利润 1300 万 贷：货币资金 8500 万这样A公司账面对S公司的长期投资累计为 8200 万，如果需要在X3年 6 月 30 日编制合并报表，应该如何抵销？
请陈老师不吝赐教，谢谢。

回答人：chenyiwei
第二期追加投资的分录应为：
借：长期股权投资——S 7000（ 8000 － 1000 ） 借：资本公积（或盈余公积、未分配利润） 1500 贷：银行存款8500